臺灣屏東地方法院刑事判決
110年度易字第827號
公  訴  人  臺灣屏東地方檢察署檢察官
被      告  丁為修



上列被告因竊盜案件，經檢察官提起公訴（110年度偵字第6765
號），本院判決如下：
    主  文
本件公訴不受理。
    理  由
一、公訴意旨如起訴書所載（如附件）。
二、按告訴乃論之罪，告訴人於第一審辯論終結前，得撤回其告
    訴；又告訴乃論之罪，其告訴經撤回者，應諭知不受理之判
    決，並得不經言詞辯論為之，刑事訴訟法第238條第1項、第
    303條第3款及第307條分別定有明文。
三、被告丁為修因竊盜案件，經檢察官提起公訴，認其涉犯刑法
    第321條第1項第1款之加重竊盜罪嫌，茲因被告與告訴人曾
    冠華為5親等血親，業據被告、告訴人於本院準備程序中陳
    述在卷（本院卷第187頁），並有親等關聯查詢結果附卷可
    佐（本院卷第39至45頁），依刑法第324條第2項規定須告訴
    乃論，而被告與告訴人業於本院審理中成立和解，告訴人並
    具狀撤回告訴，有本院和解筆錄、撤回告訴狀附卷可稽（本
    院卷第191至192、225頁），參考前開說明，爰不經言詞辯
    論，逕為諭知不受理之判決。
據上論斷，應依刑事訴訟法第303條第3款、第307條，判決如主
文。
本案經檢察官陳新君提起公訴，檢察官王光傑到庭執行職務。
中　　華　　民　　國　　111 　年　　9 　　月　　9 　　日
                    刑事第二庭　法　官　楊子龍
以上正本證明與原本無異。
如不服本判決應於收受判決後20日內向本院提出上訴書狀，並應
敘述具體理由；其未敘述上訴理由者，應於上訴期間屆滿後20日
內向本院補提理由書（均須按他造當事人之人數附繕本）「切勿
逕送上級法院」。
中　　華　　民　　國　　111 　年　　9 　　月　　12　　日
                                書記官  鄭嘉鈴
附件：
臺灣屏東地方檢察署檢察官起訴書
                                     110年度偵字第6765號
　　被　　　告　丁為修　
上列被告因竊盜案件，已經偵查終結，認應該提起公訴，茲將犯
罪事實及證據並所犯法條分敘如下：
　　　　犯罪事實
一、丁為修意圖為自己不法之所有，基於竊盜之犯意，於民國11
    0年5月10日20時6分許，趁無人注意之際，單獨侵入曾冠華
    位在屏東縣○○市○○巷00號住處，竊取該處屋內所置放約值新
    臺幣（下同）3,900元之PLAYBOY牌長夾錢包1個（內放有健
    保卡2張、身分證、機車駕照、台胞證、玉山銀行金融卡、
    中華郵政金融卡、中國大陸工商銀行銀聯卡、中國大陸中國
    銀行銀聯卡各1張及約1,600元現金）、OPPO廠牌R11S
    PLUS智慧型手機1支（約值1萬3,000元）及紅包袋1個（內放
    有約8,000元現金），得手後旋即騎乘車牌號碼000-000號普
    通重型機車離去。嗣經警接獲報案後調閱案發地點及周遭監
     視器畫面而循線查獲上情，並扣得上開PLAYBOY牌長夾錢包
    1個及OPPO廠牌R11S PLUS智慧型手機1支（均已發還曾冠華
    ）。
二、案經曾冠華訴由屏東縣政府警察局屏東分局報告偵辦。
　　　　證據並所犯法條
一、證據清單及待證事實：
編號 證據清單 待證事實 ㈠ 被告丁為修之供述 固不否認於前揭時、地行竊之事實，惟辯稱：伊有偷錢包、手機，但房間伊沒有進去，伊不知道裝錢的紅包袋云云。 ㈡ 告訴人曾冠華之指訴 證明全部犯罪事實。  ㈢ 證人許美雪之證述 證明車牌號碼000-000號普通重型機車於案發時係由被告所使用之事實。  ㈣ 偵查報告、屏東縣政府 警察局屏東分局扣押筆錄暨扣押物品目錄表、贓物認領保管單、車輛詳細資料報表各1份、監視器影像擷取畫面38張、蒐證照片20張 證明全部犯罪事實。 
二、核被告丁為修所為，係犯刑法第321條第1項第1款加重竊盜
    罪嫌。至未扣案之犯罪所得，併請依法宣告沒收。
三、依刑事訴訟法第251條第1項提起公訴。
　此  致
臺灣屏東地方法院
中　　華　　民　　國 　 110　　年　  9 　 月　  30　  日
                            檢 察 官   陳 新 君
本件正本證明與原本無異
中　　華　　民　　國　  110　  年　 10    月　   5    日
                            書 記 官   張 孟 囷
附錄本案所犯法條全文
中華民國刑法第321條
犯前條第一項、第二項之罪而有下列情形之一者，處六月以上五
年以下有期徒刑，得併科五十萬元以下罰金：
一、侵入住宅或有人居住之建築物、船艦或隱匿其內而犯之。
二、毀越門窗、牆垣或其他安全設備而犯之。
三、攜帶兇器而犯之。
四、結夥三人以上而犯之。
五、乘火災、水災或其他災害之際而犯之。
六、在車站、港埠、航空站或其他供水、陸、空公眾運輸之舟、
    車、航空機內而犯之。
前項之未遂犯罰之。